臺灣新竹地方法院刑事裁定
110年度聲字第791號
聲  請  人  臺灣新竹地方檢察署檢察官
受  刑  人  黃煥權

                  住新竹縣○○鄉○○路○段000巷0號&ZZZZ;  ○○○
                    ○○○○○○）

上列聲請人因受刑人數罪併罰有二裁判以上，聲請定其應執行之
刑（110年度執聲字第496號），本院裁定如下：
　　主  文
黃煥權犯如附表所示之罪，應執行有期徒刑參年貳月。
    理  由
一、本件聲請意旨略以：受刑人黃煥權因犯竊盜等案件，先後經
    判決確定如附表所示，應依刑法第53條及第51條第5款，定
    其應執行之刑，爰依刑事訴訟法第477條第1項聲請裁定等語
    。
二、按數罪併罰，有2裁判以上者，依第51條之規定，定其應執
    行之刑；數罪併罰，分別宣告其罪之刑，宣告多數有期徒刑
    者，於各刑中之最長期以上，各刑合併之刑期以下，定其刑
    期，但不得逾30年。刑法第53條、第51條第5款分別定有明
    文。次按，刑法第50條規定：「裁判確定前犯數罪者，併合
    處罰之。但有下列情形之一者，不在此限：㈠得易科罰金之
    罪與不得易科罰金之罪。㈡得易科罰金之罪與不得易服社會
    勞動之罪。㈢得易服社會勞動之罪與不得易科罰金之罪。㈣得
    易服社會勞動之罪與不得易服社會勞動之罪。前項但書情形
    ，受刑人請求檢察官聲請定應執行刑者，依第51條規定定之
    。」且數罪併罰中之一罪，依刑法規定得易科罰金，若因與
    不得易科之他罪併合處罰結果而不得易科罰金時，原可易科
    部分所處之刑，自亦無庸為易科折算標準之記載（司法院釋
    字第144、679號解釋意旨參照）。再按，刑事訴訟法第370
    條第2項、第3項，已針對第二審上訴案件之定應執行之刑，
    明定有不利益變更禁止原則之適用；而分屬不同案件之數罪
    併罰，倘一裁判宣告數罪之刑，曾經定其執行刑，再與其他
    裁判宣告之刑定其執行刑時，在法理上亦應同受此原則之拘
    束。故另定之執行刑，其裁量所定之刑期，自不得重於前定
    之執行刑加計後裁判宣告之刑之總和，否則即屬違背法令（
    最高法院104年度台非字第127號判決意旨參照）。
三、經查，受刑人所犯如附表所示各罪，業經臺灣臺中地方法院
    、本院判處如附表各編號所揭之有期徒刑確定在案，此有附
    表所示各該判決書網路列印資料及臺灣高等法院被告前案紀
    錄表在卷可參。其中編號1至3、編號6之罪刑係不得易科罰
    金之刑，編號4至5、編號7至8之罪刑係得易科罰金之刑，依
    刑法第50條第1項第1款規定，須經受刑人請求檢察官聲請，
    始得就上開不得易科罰金之罪刑與得易科罰金之罪刑依刑法
    第51條第5款規定定其應執行之刑。而本件業經受刑人於110
    年2月25日具狀請求檢察官聲請合併定其應執行刑，有「刑
    事聲請定應執行狀」在卷可稽（見本院卷第6至9頁），依同
    法第50條第2項規定，本件自得依檢察官之聲請就不得易科
    罰金之罪刑與得易科罰金之罪刑，併合定其應執行刑之裁定
    。是本院審核受刑人所犯如附表編號3至8所示之罪，均係於
    附表編號1至2所示判決確定日期前為之，核與首揭規定並無
    不合，並審酌附表所示各有期徒刑中之最長期（有期徒刑7
    月）、本院前分別就被告所犯如附表編號1至2所示之2罪部
    分定應執行有期徒刑（有期徒刑10月），加計被告所犯如附
    表編號3至8所示之罪刑期（有期徒刑7月、5月、6月、7月、
    6月、3月）之總和（計算式：10月+7月+5月+6月+7月+6月+3
    月＝3年8月）等，再衡以本件受刑人犯罪類型多為施用毒品
    及竊盜等罪，罪質相似度高，並考量比例原則、平等原則、
    責罰相當原則、重複評價禁止原則為內涵之內部性界限等，
    爰定其應執行之刑如主文所示。
四、又受刑人所犯如附表編號4至5、編號7至8所示之刑，雖得易
    科罰金，惟經與如附表編號1至3、編號6所示不得易科罰金
    之他罪併合處罰之結果而不得易科罰金時，原可易科部分所
    處之刑，自亦無庸為易科折算標準之記載，是本院於定執行
    刑時，自無庸為易科罰金折算標準之記載，附此敘明。
五、據上論斷，依刑事訴訟法第477條第1項，刑法第50條第2項
    、第53條、第51條第5款，裁定如主文。
中    華    民    國　　110　　年　　5　　月　  31  　日
                  刑事第五庭    法  官     蔡玉琪
以上正本證明與原本無異。
如不服本裁定，應於裁定送達後5日內向本院提出抗告狀。
中　　華　　民　　國　　110 　年　　5 　　月　　31　　日
                                書記官     林汶潔
附表：
編  號  1 2 3 4 罪  名  毒品危害防制條例 毒品危害防制條例 毒品危害防制條例     毒品危害防制條例 宣告刑  有期徒刑7月 有期徒刑7月 有期徒刑7月      有期徒刑5月 犯罪日期  107年6月10日 108年6月10日 107年2月3日      107年2月3日 偵查(自訴)機關年度案號  新竹地檢 108年度偵緝字第63號、 108年度毒偵字第1495號 新竹地檢 108年度偵緝字第63號、 108年度毒偵字第1495號 新竹地檢 108年度毒偵緝字第15號 新竹地檢 108年度毒偵緝字第15號  最後事實審 法院 新竹地院 新竹地院 新竹地院 新竹地院  案號    108年度訴字第882號 108年度訴字第882號 109年度訴緝字第10號 109年度訴緝字第10號  判決日期 109年3月27日      109年3月27日      109年3月30日     109年3月30日 確定判決 法院        新竹地院        新竹地院        新竹地院        新竹地院  案號   108年度訴字第882號     108年度訴字第882號    109年度訴緝字第10號    109年度訴緝字第10號  判決確定日期      109年3月27日      109年3月27日      109年3月30日      109年3月30日 是否為得易科罰金之案件  否 否 否 是 備註  編號1至2業本院判決應執行有期徒刑10月，新竹地檢109年度執字第2092號（109.09.02至110.07.01）。  新竹地檢109年度執字第2184號（110.07.02 至111.02.01）。 新竹地檢109年度執字第2185號（111.02.02 至111.07.01）。 

編  號  5 6 73 8 罪  名  竊盜     毒品危害防制條例      毒品危害防制條例 竊盜 宣告刑  有期徒刑6月 有期徒刑7月 有期徒刑6月 有期徒刑3月 犯罪日期  108年4月26日 108年9月6日 108年9月5日 107年3月2日 偵查(自訴)機關年度案號  新竹地檢 108年度偵緝字第563、693號 108年度偵字第11939號  臺中地檢 108年度毒偵字第3506號 臺中地檢 108年度毒偵字第3506號  新竹地檢 108年度偵緝字第64號 最後事實審 法院 新竹地院 臺中地院 臺中地院 新竹地院  案號   108年度易字第1057號    109年度訴字第387號 109年度訴字第387號 108年度易緝字第39號  判決日期 109年4月8日 109年4月30日 109年4月30日 109年4月30日 確定判決 法院 新竹地院 臺中地院 臺中地院 新竹地院  案號   108年度易字第1057號 109年度訴字第387號 109年度訴字第387號 108年度易緝字第39號  判決確定日期 109年5月6日 109年5月13日 109年5月13日 109年6月10日 是否為得易科罰金之案件  是 否 是 是 備註  新竹地檢109年度執字第2229號（109.05.06至109.09.01）。 臺中地檢109年度執字第10173號（111.10.02至112.05.01）。  臺中地檢109年度執字第10174號（112.05.02至112.11.01）。 新竹地檢109年度執字第3053號（111.07.02至111.10.01）。